# 轻资产公司商誉减值的确认

提问人：sacj 时间：2016-08-25 11:16:55
请问一下，A公司 2015 年 12 月收购B公司，商誉有 3000 多万（被收购公司未来现金流量折现产生），然后到了 16 年，B公司所有人员、资源都进入了A公司，那商誉要不要减值，如何计提？ 我是这样考虑的，因为B的所有资源已融合进了A公司，那么是否可以将B公司注销，作为吸收合并处理，将商誉体现在单体报表上，只要公司开展这项业务，商誉就不计提减值？因为资产无法剥离，没办法按照资产组进行减值测试。或者各位有没有什么好的办法？

回答人：chenyiwei
你的理解基本合理。商誉是与资产组有关而不是与法人有关的。随着B的资源并入A，原先与B的业务相关的商誉也应当同时转入A的单体报表层面。只要B的该项业务继续在A的体内正常经营和盈利（经营状况与原先在B体内时相比无重大不利变化），则可以认为该商誉没有发生减值。